# 对子公司丧失控制权的合并处理问题

提问人：纸老鼠 时间：2014-01-09 13:31:23
请教各位， 母公司控股子公司35%，子公司董事会共 7 人，母公司占 4 ，能达到实际控制权。故以前年度纳入合并范围。 本期，母公司董事从 4 人，减至 2 人。丧失控制表决权。本期不纳入合并单位。视同处置日为12.31. 请问： 1.是否应该对原子公司核算从成本法转权益法，在母公司单体报表上确认长期股权投资损调及投资收益。在期末合并层面，不合并子公司利润表，仅通过调整投资收益衔接期初未分配利润。 2.合并后的利润表本年数里，是否应包括少数股东损益？
如果不是上述做法，麻烦详细指教下。 谢谢各位。

回答人：chenyiwei
虽然股权比例和所享有的权益、损益份额并无变化，但因为董事会席位的减少导致丧失控制权，也应按照《企业会计准则解释第 4号》第四条的规定，在个别报表和合并报表层面作出相应处理。 对你说的第一点，基本赞同，但需要注意：在合并报表层面，需将该 35 ％的股权投资按照丧失控制权之日的公允价值重新计量，重新计量的差额在合并报表层面计入投资收益。后续合并报表和个别报表层面虽然都采用权益法核算，但核算基础和结果（不同报表层面的长期股权投资账面价值和投资收益）都会有差异。 另外，该子公司年初到丧失控制权之日的利润表、现金流量表仍应纳入本年度合并报表，因此本年度合并报表层面仍会就该期间内的该子公司净利润计算确认少数股东损益。